臺灣臺中地方法院刑事裁定　　　　　　　96年度交聲字第54號
原處分機關　交通部公路總局臺中區監理所臺中市監理站
受處分人　　甲○○
上列受處分人因違反道路交通管理處罰條例案件，對於交通部公
路總局臺中區監理所94年11月17日、94年10月21日、96年1月12
日所為之處分（中監違字第裁61-L00000000、61-GC0000000、
61-GC0000000號裁決書），聲明異議，本院裁定如下：
    主    文
異議駁回。
    理    由
一、原處分機關裁決意旨：
  (一)異議人即受處分人甲○○於91年5月6日、94年8月20日、92
    年12月9日騎乘重機車（MAR-311）分別於違規地點，遭嘉義
    市警察局保安警察隊、臺中市警察局第一分局民權派出所、
    第六分局何安派出所攔停舉發第L00000000、GC0000000、GC
    0000000號違反道路交通管理事件，違規通知聯均由受處分
    人當場簽收，警方完成送達。
  (二)受處分人均未於應到案期限內辦理結案：(1)第L00000000號
    案：原處分機關於94年11月17日寄發裁監稽違字第裁61-L00
    000000號裁決書，依違反道路交通管理處罰條例第21條第1
    項第1款，按最高罰額處罰鍰新臺幣（下同）9,600元，裁決
    書於94年11月18日完成送達。(2)第GC0000000號案：原處分
    機關於94年10月21日寄發裁監稽違字第裁61-GC0000000號裁
    決書，依違反道路交通管理處罰條例第21條第1項第1款、第
    53條第1項，按最高罰額處罰鍰14,100元，並記違規點數3點
    ，罰鍰限於94年11月20日前繳納，逾期不繳納者，自94年11
    月21日起加倍罰鍰28,200元（裁決書於94年10月24日完成送
    達）。(3)GC0000000號案：原處分機關依違反道路交通管理
    處罰條例第21條第1項第1款，按最高罰額處罰鍰9,600元，
    受處分人於96年1月12日遞狀始同時簽收裁監稽違字第裁61-
    GC0000000號裁決書。
  (三)受處分人於96年1月12日至該站欲辦理案件，因不服該站以
    最高額、加倍額裁處即遞狀聲明異議。經查受處分人無考領
    機車駕駛執照，三案移送聯均有受處分人當場簽收之登載，
    原處分機關謹據警方舉發之違規事實，依規定裁決、送達及
    執行。
二、受處分人聲明異議意旨：受處分人為無業之單親媽媽，因其
    小女兒常受家暴，因此帶回身邊，在臺中市○○路租屋。女
    兒因求學便留住甘肅路，受處分人於外地打零工，因女兒年
    幼，收到通知書卻不知其重要性，未交給受處分人。受處分
    人於96年1月12日考上駕照才知須繳納高額罰金，為此聲明
    異議，請求念及受處分人帶著女兒及打零工維生等情，從輕
    改以低額裁罰。
三、按「受處分人，不服第8條主管機關所為之處罰，得於接到
    裁決書之翌日起20日內，向管轄地方法院聲明異議」、「交
    通法庭認聲明異議不合法律上之程式或其異議權已經喪失者
    ，應以裁定駁回之」，道路交通管理處罰條例第87條第1項
    、道路交通案件處理辦法第18條分別定有明文。經查：原處
    分機關所為之(1)裁監稽違字第裁61-L00000000號裁決書，係
    於94年11月18日合法送達至受處分人居住之臺中市○○區○
    ○路一段10號10樓之13，由受僱人簽收；(2)裁監稽違字第裁
    61-GC0000000號裁決書，係於94年10月24日合法送達至上址
    ，亦由受僱人簽收無誤，此有交通部公路總局臺中區監理所
    臺中市監理站送達證書影本2張在卷可憑，上開裁決書既經
    合法送達，即已發生送達之效力，受處分人辯稱因其因女兒
    年幼，收到通知書後未交給受處分人云云，尚非可採。上開
    裁決書於94年11月18日、94年10月24日即已合法送達於受處
    分人，則受處分人遲至96年1月12日始向本院聲明異議，已
    超過法定之20日期間，其異議權既已喪失，此部分之聲明異
    議為不合法，應依道路交通案件處理辦法第18條之規定，予
    以駁回。
四、次按「汽車駕駛人，未領有駕駛執照駕駛小型車或機器腳踏
    車者，處新臺幣6千元以上1萬2千元以下罰鍰，並當場禁止
    其駕駛」，道路交通管理處罰條例第21條第1項第1款定有明
    文。又違反道路交通管理處罰條例第21條第1項第1款未領有
    駕駛執照駕駛機器腳踏車之規定，且逾越應到案期限60日以
    上者，其裁罰基準為9,600元，此為違反道路交通管理事件
    統一裁罰基準第2條第2項之基準表所明定。經查，受處分人
    於92年12月9日上午10時40分，在臺中市○○路○段406號前
    ，無照駕駛車牌號碼MAR-311號重型機車，經臺中市警察局
    舉發，並指定應到案日期為92年12月25日，有臺中市警察局
    中市警交字第GC0000000號舉發違反道路交通管理事件通知
    單影本1張在卷可稽（該通知單業經受處分人於親自簽收）
    。受處分人遲至96年1月12日始到原處分機關接受裁決，已
    逾越應到案期限60日以上，原處分機關依道路交通管理事件
    統一裁罰基準表所定，裁處最高罰額罰鍰9,600元，並無不
    當，受處分人此部分之聲明異議為無理由，應依道路交通案
    件處理辦法第19條之規定，予以駁回。
五、據上論斷，應依道路交通管理處罰條例第87條第2項，道路
    交通案件處理辦法第18條、第19條，裁定如主文。
中　　華　　民　　國　　96　　年　　2 　　月　　2 　　日
                    交通法庭    法  官  陳慧珊
上正本證明與原本無異。
如不服本裁定應於送達後5日內向本院提出抗告狀。
                                書記官  施玉卿
中　　華　　民　　國　　96　　年　　2 　　月　　2 　　日
